【裁判字號】    95,易,1293
【裁判日期】    950929
【裁判案由】    竊盜
【裁判全文】
臺灣高雄地方法院刑事判決              95年度易字第1293號
公  訴  人  臺灣高雄地方法院檢察署檢察官
被      告  戊○○
                    雄第二監獄執行中）
上列被告因竊盜案件，經檢察官提起公訴（95年度偵字第14571
號）及移送併辦（95年度偵字第12669 號），本院合議庭裁定由
受命法官獨任進行簡式審判程序，判決如下：
    主  文
戊○○連續攜帶兇器，毀越門扇，於夜間侵入住宅竊盜，累犯，
處有期徒刑貳年陸月。扣案之鐵鎚壹把、螺絲起子貳把，均沒收
之。
    事  實
一、戊○○於民國89年、91年間分別因詐欺及竊盜案件，經臺灣
    高等法院高雄分院於90年11月12日以90年度上訴字第1323號
    判處有期徒刑2 年、本院於92年5 月9 日以91年度易字第
    4491 號 判處有期徒刑1 年確定，上開兩罪接續執行後，經
    假釋後，於94年8 月27日縮刑期滿未經撤銷假釋視為執行完
    畢。詎猶不知悔改，復意圖為自己不法之所有之概括犯意，
    自94年10月13日起至95年2 月18日止，在附表一所示之時間
    、地點，或徒手，或攜帶其所有客觀上足充兇器使用之螺絲
    起子、鐵鎚等工具，以附表一所示之方法，連續竊取如附表
    一編號1 至7 、編號10至13所示被害人之財物得逞，就附表
    一編號8 、9 因未尋獲任何財物而未遂其竊盜犯行，另就附
    表一編號14部分，其將店內之卡拉OK主機、擴大機、VCD 影
    碟機、投幣機拆下而竊取得手後，將上開物品置於地上準備
    搬走之際，因誤觸保全系統，為屋主卯○○發覺而前往查看
    ，即乘隙騎乘車號XRQ ─569 號重型機車機車逃逸，並留下
    作案用之鐵鎚1 把、螺絲起子2 支等物品，始未得逞。嗣卯
    ○○報警處理，經警到場扣得上開作案工具，並循線追查，
    始知悉全情。
二、案經丁○○、卯○○訴由高雄市政府警察局小港分局報告臺
    灣高雄地方法院檢察署檢察官偵查起訴及移送併辦。
    理  由
一、本件被告戊○○所犯係死刑、無期徒刑、最輕本刑為3 年以
    上有期徒刑以外之罪，其於準備程序中就被訴事實為有罪之
    陳述，經法官告知簡式審判程序之旨，並聽取公訴人、被告
    之意見後，本院合議庭認為適宜而裁定由受命法官獨任進行
    簡式審判程序，先予敘明。
二、上揭犯罪事實，業據被告坦承不諱，核與證人即告訴人丁○
    ○、卯○○、證人即被害人庚○○、己○○、癸○○、辛○
    ○、甲○○、壬○○、丙○○、寅○○、乙○○、丑○○於
    警詢中證訴之情節相符，並有鐵鎚1 把、螺絲起子2 支扣案
    可憑，復有現場照片7 張、94年高雄地區日出日沒時該表1
    份附卷可佐，足認被告自白，核與事實相符。從而，本件事
    證明確，被告犯行，堪予認定。
三、論罪科刑：
(一)按新舊法比較時，應就罪刑有關之共犯、未遂犯、連續犯、
    牽連犯、結合犯以及累犯加重、自首減輕、暨其他法定加減
    原因、與加減例等一切情形，綜其全部之結果，而為比較，
    再適用有利於行為人之法律處斷，且應就罪刑有關之一切情
    形，比較其全部之結果，而為整個之適用，不能割裂而分別
    適用有利益之條文，最高法院24年度上字第4634號、27年度
    上字第2615號判例業已明揭其旨。查被告行為後，如附表三
    所示之相關法律均業經變更，並俱於95年7 月1 日施行，玆
    經整體比較結果，裁判時法並未較為有利，從而，依刑法第
    2 條第1 項「從舊從輕」之規定，本件自應適用各該行為時
    法，亦即修正前法至明，先予敘明。
(二)按刑法第321 條第1 項第2 款之毀越門扇、牆垣或其他安全
    設備竊盜罪，其所謂之門扇、牆垣或其他安全設備，須與住
    宅、有人居住之建築物、船艦有關者，始足當之，查本件之
    附表一編號1 之貨櫃屋檳榔攤、編號8 、10、11之「辣妹檳
    榔攤」、編號14之「哈拉瑪檳榔攤」，係臨時或非密切附著
    土地之物，有卷附現場照片數張在卷可憑，與售票亭、公共
    電話亭、工程暫用之小屋相類，非屬定著物，而應屬動產，
    是被告擅自越入或破壞上開檳榔攤之玻璃窗、門鎖而越入之
    犯行，尚不能論以毀越門扇或其他安全設備之竊盜加重條件
    。又按刑法第321 條第1 項第1 、2 款之毀壞門扇、牆垣或
    其他安全設備，於夜間侵入住宅竊盜罪，其越入行為即屬侵
    入住宅，已結合於所犯加重竊盜之罪質中，無更構成侵入住
    宅及毀損罪之餘地。另按刑法第321 條第1 項第2 款之「門
    扇」專指門戶而言，且毀壞裝置於門上構成門扇之一部之喇
    叭鎖及其他門鎖，係毀壞門扇之行為，而與毀壞附加於門上
    之掛鎖係屬毀壞安全設備之行為有間（最高法院83年度台上
    字第3856號、69年台上字第776 號判決意旨參照），另所謂
    「其他安全設備」，指門扇、牆垣以外，依通常觀念足認防
    盜之一切設備而言，如附掛於門上之掛鎖、窗戶、冷氣孔、
    屋頂等即屬之。再按鐵鎚、螺絲起子、一字起子，均係金屬
    材質製成，質地堅硬，可持之傷害人之身體、生命，而對人
    之安全構成威脅，自均屬兇器無訛。
(三)是核被告所為，就附表一編號1 、2 、3 、5 、13所為，係
    犯修正前刑法第320 條第1 項之竊盜既遂罪；就附表一編號
    4 、12所為，係犯第321 條第1 項之攜帶兇器竊盜罪；就附
    表一編號6 、7 所為，係犯刑法第321 條第1 項第2 款、第
    3 款之攜帶兇器毀越門扇竊盜既遂罪；就附表一編號8 所為
    ，係犯第321 條第2 項、第1 項第3 款之攜帶兇器竊盜未遂
    罪、修正前刑法第354 條之毀損罪；就附表一編號9 所為，
    係犯刑法第321 條第2 項、第1 項第2 款、第3 款之攜帶兇
    器毀越安全設備（即窗戶）竊盜未遂罪；就附表一編號10、
    11 、14 所為，係犯刑法第321 條第1 項第3 款之攜帶兇器
    竊盜既遂罪、修正前刑法第354 條之毀損罪。被告所犯刑法
    第321 條第1 項第3 款之攜帶兇器竊盜罪與修正前刑法第35
    4 條之毀損罪間，有方法、結果之牽連關係，應依修正前刑
    法第55條之規定，從較重之攜帶兇器竊盜罪處斷。又被告先
    後多次為附表一所示竊盜犯行，均時間緊接，方法相同，觸
    犯基本構成要件相同之罪名，應依修正前刑法第56條連續犯
    之規定論以情節較重即附表一編號7 之攜帶兇器，毀越門扇
    ，於夜間侵入住宅竊盜竊盜既遂一罪，並加重其刑。又被告
    曾於89年、91年間分別因詐欺及竊盜案件，經臺灣高等法院
    高雄分院於90年11月12日以90年度上訴字第1323號判處有期
    徒刑2 年、本院於92年5 月9 日以91年度易字第4491號判處
    有期徒刑1 年確定，上開兩罪接續執行後，經假釋後，於94
    年8 月27日縮刑期滿未經撤銷假釋視為執行完畢，此有臺灣
    高等法院被告前案紀錄表1 份在卷可憑，其於有期徒刑執行
    完畢後5 年內，再犯本件最重本刑為有期徒刑以上之罪，為
    累犯，應依修正前刑法第47條之規定，遞加重其刑。起訴書
    雖未敘及被告另有犯附表一編號1 至13所示竊盜犯行（即檢
    察官移送併辦部分），惟該等犯行與已訴經論罪部分（即附
    表一編號14部分），既具有連續犯之裁判上一罪關係，即為
    起訴效力所及，本院自應併予審究。爰審酌被告正值年壯時
    期，不思勤奮工作，以賺取應得之報酬，竟以不勞而獲之手
    段多次行竊，且行竊時多次攜帶兇器，惡性匪淺，應予非難
    ，惟念及其於本院審理時坦認全部犯行，犯後態度尚可，及
    被害人所受損害等一切情狀，量處如主文所示之刑，以示懲
    儆。末查，扣案之鐵鎚1 把、螺絲起子2 支，係被告所有供
    犯罪所用之物，業據被告坦認在卷（見本院卷第51頁），應
    依刑法第38條第1 項第2 款規定，宣告沒收之。
四、至移送併辦意旨另以：被告戊○○意圖為自己不法之所有，
    於90年間，在附表二所示之地點，以附表二所示之方法，竊
    取告訴人丁○○所有之現金2 千多元，因認被告就此部分犯
    行涉有刑法第321 條第1 項第2 款、第3 款之加重竊盜罪嫌
    等語。惟查：被告為上開犯行之時間，與前揭已起訴經論罪
    之附表一所示竊盜犯行，相距達4 年之久，難認時間緊接，
    且被告於91年間因竊盜案件，曾經本院以91年度易字第4491
    號判處有期徒刑1 年，並於94年8 月27日縮刑期滿未經撤銷
    假釋視為執行完畢，有該判決書及被告前案紀錄表各乙份在
    卷可憑，被告於本院審理時已自承：伊於前開有期徒刑執行
    完畢後，本有正當工作，嗣因手傷無法正常工作，才復行起
    意為附表一所示竊盜犯行等語（見本院卷第55頁）明確，亦
    堪認被告就附表二之竊盜犯行與附表一所示竊盜犯行間，尚
    非出於連續犯之概括犯意而為之，至為灼然。從而，檢察官
    就附表二所示犯行移請併辦，即非本件起訴效力所及範圍，
    基於不告不理之原則，本院自無從併予審究，應退回由檢察
    官另為適法之處理，併此敘明。
據上論斷，應依刑事訴訟法第273 條之1 第1 項、第299 條第1
項前段、刑法第2 條第1 項前段、第321 條第1 項第1 款、第2
款、第3 款、第38條第1 項第2 款、修正前刑法（下同）第56條
、第320 條第1 項、第354 條、第55條、第47條，判決如主文。
本案經檢察官子○○到庭執行職務
中    華    民    國    95    年    9    月    29     日
                  刑事第十二庭  法  官  林書慧
以上正本證明與原本無異。
如不服本判決，應於判決送達後10日內，向本院提出上訴狀。
中    華    民    國    95    年    10    月    2     日
                                書記官  鍾錦祥
附錄本件論罪科刑法條：
中華民國刑法第321 條（加重竊盜罪）
犯竊盜罪而有左列情形之一者，處6 月以上、5 年以下有期徒刑
：
一、於夜間侵入住宅或有人居住之建築物、船艦或隱匿其內而犯
    之者。
二、毀越門扇、牆垣或其他安全設備而犯之者。
三、攜帶兇器而犯之者。
四、結夥3 人以上而犯之者。
五、乘火災、水災或其他災害之際而犯之者。
六、在車站或埠頭而犯之者。
前項之未遂犯罰之。
修正前中華民國刑法第354 條（毀損器物罪）
毀棄、損壞前二條以外之他人之物或致令不堪用，足以生損害於
公眾或他人者，處2 年以下有期徒刑、拘役或5 百元以下罰金。
附表一：
┌─┬───┬────────┬─────┬─────────┬─────┬────────┐
│編│被害人│    被竊時間    │ 偷竊手法 │     被竊物品     │所犯法條  │ 備註欄         │
│號│姓  名│    被竊地點    │          │                  │          │                │
├─┼───┼────────┼─────┼─────────┼─────┼────────┤
│1 │己○○│94年10月13日04│貨櫃屋檳榔│皮包、現金5,000 元│修正前刑法│94年10月13日警詢│
│  │      │時左右          │攤門未關而│、香菸（峰2 條、七│第320 條第│中陳述：        │
│  │      │高雄市小港區高│進入      │星4 條、大衛杜夫1 │1 項      │（警2 卷20至21頁│
│  │      │坪37與78街      │          │條、長壽2條） 、帳│          │）              │
│  │      │                │          │冊1 本            │          │                │
├─┼───┼────────┼─────┼─────────┼─────┼────────┤
│2 │癸○○│94年11月14日15│徒手打開被│皮包（內有健保卡及│修正前刑法│94年11月14日警詢│
│  │      │時              │害人機車  │信用卡2 張、提款卡│第320 條第│中陳述：        │
│  │      │高雄市小港區博│XKL-668機 │1張 、現金3,000 元│1 項      │（警2 卷22至23頁│
│  │      │學路581號前     │車置物箱  │及手機1 支BENQ）  │          │）              │
│  │      │                │          │                  │          │                │
├─┼───┼────────┼─────┼─────────┼─────┼────────┤
│3 │甲○○│94年12月06日18│被害人下車│1,000 元及證件乙批│修正前刑法│94年12月06日警詢│
│  │      │時30分          │購物未鎖車│及無線電乙具      │第320 條第│中陳述：        │
│  │      │高雄市小港區博│門，徒手打│                  │1 項      │（警2 卷26至27頁│
│  │      │學路萊爾富超商前│開車門行竊│                  │          │）              │
├─┼───┼────────┼─────┼─────────┼─────┼────────┤
│4 │辛○○│94年12月07日深│持自備一字│現金約1,500 元    │刑法第321 │94年12月8 日警詢│
│  │      │夜（正確時間不詳│起破壞480-│                  │條第1 項第│陳述：（警2 卷第│
│  │      │）              │FH號自小客│                  │3 款      │24至25頁）      │
│  │      │高雄市小港區秀│車門鎖（毀│                  │          │                │
│  │      │峰街1巷51號前   │損部分未據│                  │          │                │
│  │      │                │告訴）    │                  │          │                │
├─┼───┼────────┼─────┼─────────┼─────┼────────┤
│5 │壬○○│94年12月15日00│發現被害人│手提袋內有BENQ手機│修正前刑法│94年12月15日警詢│
│  │      │時左右          │在車上睡覺│兩支、現金卡及提款│第320 條第│中陳述：        │
│  │      │高雄市小港區高│未鎖，將車│卡                │1 項      │（警2 卷28至29頁│
│  │      │松路與營口路口  │門打開後竊│                  │          │）              │
│  │      │                │走手提袋後│                  │          │                │
│  │      │                │逃逸      │                  │          │                │
├─┼───┼────────┼─────┼─────────┼─────┼────────┤
│6 │寅○○│94年12月16日（│按電鈴無人│開運水晶組及現金  │修正前刑法│95年01月17日警詢│
│  │      │正確時間不詳）  │回應，持自│168元             │第321 條第│中陳述：        │
│  │      │高雄市小港區高│備螺絲起子│                  │1 項第2、 │（警2 卷32至33頁│
│  │      │坪60街135號     │破壞2 樓後│                  │3 款      │）              │
│  │      │                │門入內行竊│                  │          │                │
├─┼───┼────────┼─────┼─────────┼─────┼────────┤
│7 │丙○○│94年12月19日19│按電鈴無人│化妝品            │修正前刑法│94年12月23日警詢│
│  │      │時左右          │回應，持自│                  │第321 條第│中陳述：        │
│  │      │高雄市小港區高│備螺絲起子│                  │1 項第1 、│（警2 卷30至31頁│
│  │      │坪7路1138號     │破壞門（1 │                  │2 、3 款  │）              │
│  │      │                │、4樓）偷 │                  │          │                │
│  │      │                │竊        │                  │          │                │
├─┼───┼────────┼─────┼─────────┼─────┼────────┤
│8 │丁○○│94年底（正確日│徒手持起子│無                │刑法第321 │(一)95年04月04日警│
│  │      │期不詳）        │破壞門鎖進│                  │條第2 項、│  詢中陳述：（警│
│  │      │高雄市小港區營│入行竊    │                  │第1 項第3 │  2 卷13至14 頁 │
│  │      │口路、松平街口（│          │                  │款、修正前│  ）            │
│  │      │辣妹檳榔攤）    │          │                  │刑法第354 │(二)照片5 張（警2 │
│  │      │                │          │                  │條        │  卷16至17頁）  │
├─┼───┼────────┼─────┼─────────┼─────┼────────┤
│9 │乙○○│95年01月20日（│按電鈴無人│無                │刑法第321 │95年01月20日警詢│
│  │      │正確時間不詳）  │回應，持自│                  │條第2 項、│中陳述：        │
│  │      │高雄市小港區高│備螺絲起子│                  │第1 項第2 │（警2 卷34至35頁│
│  │      │坪66路380巷2號  │破壞1樓窗 │                  │、3 款    │）              │
│  │      │                │戶進入行竊│                  │          │                │
├─┼───┼────────┼─────┼─────────┼─────┼────────┤
│10│丁○○│95年01月底（正│持自備鐵鎚│香菸、酒（正確數目│刑法第321 │(一)95年04月04日警│
│  │      │確日期不詳）    │敲破玻璃窗│不詳，約值1 萬元）│條第1 項第│  詢中陳述：（警│
│  │      │高雄市小港區營│後進入行竊│                  │3 款、修正│  2 卷13至14 頁 │
│  │      │口路、松平街口（│          │                  │前刑法第  │  ）            │
│  │      │辣妹檳榔攤）    │          │                  │354條     │(二)照片5 張（警2 │
│  │      │                │          │                  │          │  卷16至17頁）  │
├─┼───┼────────┼─────┼─────────┼─────┼────────┤
│11│丁○○│95年01月底（正│持起子破壞│香菸、酒（正確數目│刑法第321 │(一)95年04月04日警│
│  │      │確日期不詳）    │門鎖      │不詳，約值1 萬5 千│條第1 項第│  詢中陳述：（警│
│  │      │高雄市小港區營│          │元）              │3 款、修正│  2 卷13至14 頁 │
│  │      │口路、松平街口（│          │                  │前刑法第  │  ）            │
│  │      │辣妹檳榔攤）    │          │                  │354條     │(二)照片5 張（警2 │
│  │      │                │          │                  │          │  卷16至17頁）  │
├─┼───┼────────┼─────┼─────────┼─────┼────────┤
│12│庚○○│95年03月01日深│持自備螺絲│電鑽、三用電表、電│刑法第321 │95年03月02日警詢│
│  │      │夜（正確時間不詳│起子破壞汽│動螺絲起子        │條第1 項第│中陳述：        │
│  │      │）              │車後車廂門│                  │3 款      │（警2 卷18至19頁│
│  │      │高雄市小港區山│鎖（毀損部│                  │          │）              │
│  │      │明里水秀路221號 │分未據告訴│                  │          │                │
│  │      │前              │）行竊    │                  │          │                │
├─┼───┼────────┼─────┼─────────┼─────┼────────┤
│13│丑○○│95年02月18日04│發現被害人│現金2,000元       │修正前刑法│95年02月18日警詢│
│  │      │時左右          │在車上睡覺│                  │第320 條第│中陳述：        │
│  │      │高雄市小港區高│未鎖，將車│                  │1 項      │（警2 卷36頁）  │
│  │      │松路橋下        │門打開後竊│                  │          │                │
│  │      │                │走手提袋後│                  │          │                │
│  │      │                │逃逸      │                  │          │                │
├─┼───┼────────┼─────┼─────────┼─────┼────────┤
│14│卯○○│95年02月12日11│持鐵鎚1 把│卡拉OK主機、擴大機│刑法第321 │(一)95年02月22日警│
│  │      │時40分          │、螺絲起子│、VCD 影碟機、投幣│條第1 項第│  詢中陳述：（警│
│  │      │高雄市小港區營│2 支，撬開│機（惟於竊取得手後│3 款、修正│  1 卷第4 至5 頁│
│  │      │口路與松平街口「│檳榔攤鐵捲│準備搬運之際，為被│前刑法第35│  ）            │
│  │      │哈拉瑪」檳榔攤。│門進入行竊│害人發現，始未將竊│4 條      │(二)95年04月15日警│
│  │      │                │，得手後準│得物品攜離現場）。│          │  詢中陳述：（警│
│  │      │                │備搬走贓物│                  │          │  1 卷第6 頁）  │
│  │      │                │時，為被害│                  │          │(三)扣案物品目錄表│
│  │      │                │人發現而逃│                  │          │  1 紙：        │
│  │      │                │逸，始未得│                  │          │  （警1 卷第16至│
│  │      │                │逞。      │                  │          │  17頁）        │
│  │      │                │          │                  │          │(四)扣押物品清單1 │
│  │      │                │          │                  │          │  紙（偵1 卷第31│
│  │      │                │          │                  │          │  頁）          │
│  │      │                │          │                  │          │(五)扣案物品工具照│
│  │      │                │          │                  │          │  片1 張：      │
│  │      │                │          │                  │          │（警1 卷第12 頁 │
│  │      │                │          │                  │          │ ）             │
│  │      │                │          │                  │          │(六)照片4 張（警1 │
│  │      │                │          │                  │          │  卷13至14頁）  │
└─┴───┴────────┴─────┴─────────┴─────┴────────┘
附表二：
┌─┬───┬────────┬─────┬─────────┬───────────┐
│編│被害人│    被竊時間    │ 偷竊手法 │     被竊物品     │ 備註欄               │
│號│姓  名│    被竊地點    │          │                  │                      │
├─┼───┼────────┼─────┼─────────┼───────────┤
│1 │丁○○│90年間（正確日│持起子破壞│零錢約新台幣1千多 │(一)95年04月04日警詢中陳│
│  │      │期不詳）        │門鎖      │元                │  述：（警2 卷13至14  │
│  │      │高雄市小港區營│          │                  │  頁）                │
│  │      │口路、松平街口（│          │                  │(二)照片5 張（警2 卷16至│
│  │      │辣妹檳榔攤）    │          │                  │  17頁）              │
├─┼───┼────────┼─────┼─────────┼───────────┤
│2 │丁○○│90年間（正確日│從檳榔攤冷│現金約新台幣1千多 │(一)95年04月04日警詢中陳│
│  │      │期不詳）        │氣孔爬入行│元                │  述：（警2 卷13至14  │
│  │      │高雄市小港區營│竊        │                  │  頁）                │
│  │      │口路、松平街口（│          │                  │(二)照片5 張（警2 卷16至│
│  │      │辣妹檳榔攤）    │          │                  │  17頁）              │
└─┴───┴────────┴─────┴─────────┴───────────┘
附表三：
┌──────┬─────────────┬─────────────┬───────┬────┐
│相關變更條文│行為時法（下稱舊法）之內容│裁判時法（下稱新法）之內容│比  較  理  由│備    註│
├──────┼─────────────┼─────────────┼───────┼────┤
│【罰金刑貨幣│依法律應處罰金、罰鍰者，就│中華民國94年1 月7 日法修正│刑法之貨幣單位│經依現行│
│單位之變更】│其原定數額得提高為2 倍至10│施行後，刑法分則編所定罰金│由「元（指銀元│法規所定│
│罰金罰鍰提高│倍（刑法乃係定明10倍）。第│之貨幣單位為新臺幣。94年1 │）」變更為「新│貨幣單位│
│標準條例第1 │1 條所定得提高倍數之規定，│月7 日刑法修正時，刑法分則│臺幣」，且刑法│折算新臺│
│條前段、第5 │於本條例修正後制定之法律，│編未修正之條文定有罰金者，│分則之罰金數額│幣條例第│
│條→刑法施行│不適用之；本條例修正前公布│自94年1 月7 日刑法修正施行│，亦視該分則先│2 條之規│
│法第1 之1 條│之法律，於本條例修正後修正│後，就其所定數額提高為30倍│前曾修正與否，│定折算後│
│第1 項、第2 │其罰金罰鍰數額或法律經全部│。但72年6 月26日至94年1 月│而分別提高3 或│等值，是│
│項          │修正而其罰金罰鍰數額未予變│7 日新增或修正之條文，就其│30倍。        │以新法並│
│            │更者，亦同。              │所定數額提高為3 倍。      │              │未較有利│
├──────┼─────────────┼─────────────┼───────┼────┤
│刑法第33條第│罰金：（銀元）1 元以上。  │罰金：新臺幣1,000 元以上，│罰金刑之下限，│舊法有利│
│5 款：罰金刑│                          │以百元計算之。            │由銀元10元（依│        │
│下限變更    │                          │                          │前述也提高10倍│        │
│            │                          │                          │）即新臺幣30元│        │
│            │                          │                          │，提高為新臺幣│        │
│            │                          │                          │1000元。      │        │
├──────┼─────────────┼─────────────┼───────┼────┤
│法定刑之加重│1、修正前刑法第67條：「有 │1、修正後刑法第67條：「有 │舊法罰金刑之最│舊法有利│
│方法        │   期徒刑加減者，其最高度 │   期徒刑或罰金加減者，其 │低度不加重    │於被告  │
│            │   及最低度同加減之。」。 │   最高度及最低度同加減之 │              │        │
│            │                          │   。」                   │              │        │
│            │2、修正前第68條：「拘役或 │2、修正後刑法第68條：「拘 │              │        │
│            │   罰金加減者，僅加減其最 │   役加減者，僅加減其最高 │              │        │
│            │   高度。」。             │   度。」。               │              │        │
├──────┼─────────────┼─────────────┼───────┼────┤
│ 【連續犯】 │第56條：連續數行為而犯同一│（刪除）                  │新法刪除連續犯│被告先後│
│            │之罪名者，以一罪論。但得加│                          │之規定        │多次竊盜│
│            │重其刑至2 分之1 。        │                          │              │犯行，依│
│            │                          │                          │              │新法須分│
│            │                          │                          │              │論併罰，│
│            │                          │                          │              │依舊法則│
│            │                          │                          │              │僅論一罪│
│            │                          │                          │              │，是舊法│
│            │                          │                          │              │有利。  │
├──────┼─────────────┼─────────────┼───────┼────┤
│ 【牽連犯】 │第55條後段：犯一罪而其方法│（刪除）                  │新法刪除牽連犯│被告之攜│
│            │或結果之行為犯他罪名者，從│                          │之規定        │帶兇器竊│
│            │一重處斷。                │                          │              │盜行與損│
│            │                          │                          │              │毀罪間，│
│            │                          │                          │              │依新法須│
│            │                          │                          │              │分論併罰│
│            │                          │                          │              │，依舊法│
│            │                          │                          │              │則僅從一│
│            │                          │                          │              │重論處，│
│            │                          │                          │              │是舊法有│
│            │                          │                          │              │利。    │
├──────┼─────────────┼─────────────┼───────┼────┤
│【累犯變更】│受有期徒刑之執行完畢，或受│受徒刑之執行完畢，或一部之│前案依軍法裁判│本案不論│
│修正前刑法第│無期徒刑或有期徒刑一部之執│執行而赦免後，5 年以內故意│者，及因過失再│適用舊法│
│47條、第49條│行而赦免後，5 年以內再犯有│再犯有期徒刑以上之罪者，為│犯有期徒刑以上│或新法，│
│→修正後刑法│期徒刑以上之罪者，為累犯，│累犯，加重本刑至2 分之1 。│之罪者，是否構│均構成累│
│第47條第1 項│加重本刑至2 分之1 。累犯之│第98條第2 項關於因強制工作│成累犯，新舊法│犯，是以│
│、第2 項、第│規定，於前所犯罪依軍法或於│而免其刑之執行者，於受強制│規定互歧。且新│新法並未│
│49條        │外國法院受裁判者，不適用之│工作處分之執行完畢或一部之│法復另行增訂強│較為有利│
│            │。                        │執行而免除後，5 年以內故意│制工作執行完畢│。      │
│            │                          │再犯有期徒刑以上之罪者，以│後之擬制累犯規│        │
│            │                          │累犯論。累犯之規定，於前所│定。          │        │
│            │                          │犯罪在外國法院受裁判者，不│              │        │
│            │                          │適用之。                  │              │        │
╠══════╪═════════════╧═════════════╧═══════╧════╡
║整體比較結果│舊法有利。                                                                      │
╚══════╧════════════════════════════════════════╛


司法院資訊處製作；財團法人民間司法改革基金會備份。
